臺灣桃園地方法院刑事判決
110年度簡上字第499號
上  訴  人
即  被  告  楊紅娘



上列上訴人即被告因妨害風化案件，不服本院民國110年9月6日1
10年度壢簡字第1212號第一審簡易判決（聲請簡易判決處刑案號
：110年度偵字第16836號），提起上訴，本院管轄第二審之合議
庭認不應以簡易判決處刑，改依通常程序審理，並自為第一審判
決如下：
    主  文
原判決撤銷。
丁○○無罪。
    理  由
一、公訴意旨略以：被告丁○○夥同不詳實際負責人共同基於意圖
    使女子與他人為猥褻之行為而媒介、容留以營利之犯意聯絡
    ，在其所現居之桃園市○○區○○路000號百越香舒壓館，媒介
    成年女子甲○○，利用該處包廂容留與不特定男客從事俗稱打
    手槍即撫摸套弄生殖器至射精之半套性交易，每次從事半套
    性交易代價為1小時新臺幣（下同）1000元，由店家與小姐4
    、6分帳。嗣於民國110年3月11日下午4時57分許，員警丙○○
    喬裝客人到場消費，被告自2樓監視器發現客人上門，下樓
    開啟門禁進到1樓擺設有成排7張按摩座椅之大廳接待，並收
    取1000元後帶同丙○○上樓由甲○○負責按摩，在設有拉門之20
    3號房按摩20分鐘後，甲○○即請丙○○翻至正面並將丙○○所穿
    著店內提供之褲子脫去開始從事半套性交易，經丙○○表明身
    分並通知埋伏員警進入，而由櫃臺下方暗鎖打開門禁上樓始
    當場查獲，並發現經甲○○要求洗澡而沐浴中之客人葉成茂，
    且扣得被告所有門禁磁扣1個及消費清單1張，始悉上情。因
    認被告涉犯刑法第231條第1項前段意圖使女子與他人為猥褻
    行為而媒介、容留以營利罪嫌。
二、按犯罪事實應依證據認定之，無證據不得認定犯罪事實；不
    能證明被告犯罪或其行為不罰者，應諭知無罪之判決，刑事
    訴訟法第154條第2項、第301條第1項分別定有明文。又犯罪
    事實之認定，應憑證據，如未能發現相當證據，或證據不足
    以證明，自不能以推測或擬制之方法，為裁判基礎；認定犯
    罪事實，所憑之證據，雖不以直接證據為限，間接證據亦包
    括在內，然無論直接或間接證據，其為訴訟上之證明，須於
    通常一般之人均不致於有所懷疑，而得確信其為真實之程度
    者，始得據之為有罪之認定，倘其證明尚未達到此一程度，
    而有合理性懷疑之存在時，即無從為有罪之認定（最高法院
    76年台上字第4986號判例意旨可資參照）。次按刑事訴訟法
    第161條第1項明定，檢察官就被告犯罪事實，應負舉證責任
    ，並指出證明之方法，是檢察官對於起訴之犯罪事實，應負
    提出證據及說服之實質舉證責任，倘其所提出之證據，不足
    為被告有罪之積極證明，或其指出證明之方法，無從說服法
    院以形成被告有罪之心證，基於無罪推定之原則，自應為被
    告無罪判決之諭知（最高法院92年台上字第128號判例意旨
    參照）。
三、公訴意旨認被告涉犯上開罪嫌，無非係以被告於警詢及偵查
    中之供述、證人甲○○、葉成茂於警詢及偵查中之證述、丙○○
    於偵查中之證述、桃園市政府警察局中壢分局扣押筆錄、扣
    押物品目錄表、桃園市政府警察局中壢分局中壢派出所臨檢
    紀錄表、員警丙○○110年3月11日職務報告、現場照片等件為
    其主要論據。
四、訊據被告固坦承在百越香舒壓館工作一節，惟堅詞否認有何
    妨害風化之犯行，辯稱：我在百越香舒壓館擔任按摩小姐，
    排班提供客人按摩服務，完全靠按摩賺取工資，並無容留任
    何人提供猥褻行為，也未提供任何助力，更無營利從中獲取
    任何好處，本案係因喬裝客人之員警丙○○到場後，櫃臺人員
    尚未上班，因輪到我服務客人，所以我就下去接待丙○○，並
    向丙○○收取1000元現金，後來丙○○才說要換小姐，我就向甲○○表示客人要換小姐，並將1000元交給甲○○，由甲○○幫丙○○
    服務，不久後葉成茂進入店內，因店內只剩我一個小姐有空
    ，所以由我前往接待，葉成茂當時指定甲○○為其服務，所以
    之後又由甲○○接待葉成茂，本件是因為上開兩個客人都不要
    我提供服務，才會都由甲○○服務，我沒有媒介或容留甲○○為
    猥褻行為，百越香舒壓館的櫃臺人員是乙○○等語。經查：
（一）被告於110年3月11日案發當日，在上開百越香舒壓館任職
      ，而在該舒壓館任職之甲○○於同日下午4時57分許，在該
      舒壓館2樓203號房內，為喬裝男客之員警丙○○按摩時，為
      丙○○從事半套性交易而遭查獲等情，為被告所不爭執，核
      與證人丙○○於偵查及本院審理中之證述、證人甲○○於警詢
      、偵查及本院審理中之證述情節相符，且有
　　　桃園市政府警察局中壢分局中壢派出所臨檢紀錄表、員警
      丙○○110年3月11日職務報告、現場照片在卷可佐，此部分
      事實首堪認定。
（二）然查，證人乙○○於本院審理中證稱：我於108年間起至110
      年11月間係百越香舒壓館負責人，並擔任櫃臺人員，負責
      接待、安排客人並收取款項，我任職期間只有一個櫃臺人
      員，被告與甲○○都是我請的按摩小姐，被告的工作不是櫃
      臺人員，案發當時是因為我還沒上班，而有客人上門，哪
      個小姐頭班就哪個小姐接待客人，而小姐自己開店接待客
      人，按摩所得款項也是一樣，接待的小姐沒有抽成等語（
      見簡上卷第93至107頁）。參以證人甲○○於本院審理中證
      稱：櫃臺人員一般於下午6點上班，當櫃臺還沒來上班時
      ，就由按摩小姐輪流接待客人，按摩小姐自己接待與櫃臺
      人員接待，按摩小姐所分得之款項均相同，本件案發當時
      櫃臺人員還沒上班，丙○○到場時，輪到被告要接待客人，
      所以由被告去接待，是後來丙○○要求要換小姐，才會由我
      幫丙○○按摩等語（見簡上卷第148至160頁）。是依證人乙○○、甲○○前揭證述可知，百越香舒壓館之櫃臺人員係乙○○
      而非被告，且被告之工作內容僅係該舒壓館之按摩小姐，
      而非負責接待客人，且被告並未因接待客人而獲取額外之
      報酬，則能否認定被告有何營利意圖或媒介之行為，實非
      無疑。
（三）次查，證人丙○○於本院審理中證稱：我當時到百越香舒壓
      館時，是被告前來接待，當時被告一開始說要幫我服務，
      但我想換其他小姐，所以我當時問被告有無其他小姐，後
      來我進到包廂後，就是甲○○來幫我服務等語（見簡上卷第
      135至148頁），此情核與被告、證人甲○○所述均相符合，
      足見本件被告原本要自行服務其所接待之證人丙○○，嗣因
      證人丙○○主動要求更換按摩小姐，始交由甲○○負責按摩，
      則能否遽認被告因此即有媒介性交易之犯行及主觀犯意，
      實非無疑。
（四）至公訴意旨雖認被告知悉甲○○從事非法性交易，而被告所
      為接待、安排與收款行為，均與櫃臺人員工作內容無異，
      應認被告所為仍為媒介甲○○與他人為猥褻行為等語，然案
      發當時，百越香舒壓館內僅有被告與甲○○2位按摩小姐在
      內，此經被告與甲○○陳述明確，且有桃園市政府警察局中
      壢分局中壢派出所臨檢紀錄表在卷可稽，則被告於丙○○拒
      絕由其服務而要求更換按摩小姐後，被告僅能將丙○○交予
      甲○○服務，並將收取之款項交予甲○○，此與一般櫃臺人員
      主動接待、排定、媒合客人與按摩小姐仍有相當之差距，
      實難謂此舉即屬媒介行為，亦難認被告與百越香舒壓館之
      之實際負責人間，就媒介、容留性交易，有何犯意聯絡或
      行為分擔存在，公訴意旨尚無足採。況如前所述，被告並
      未因此而獲利，顯無從認被告有媒介以營利之構成要件行
      為，公訴意旨尚有誤會。　　　
五、綜上所述，本件依檢察官認被告涉犯前揭犯行所舉之證據，
    尚未達於通常一般之人均不致有所懷疑而得確信其為真實之
    程度。此外，卷內復查無其他證據，足資認定被告確有檢察
    官所指之犯行。揆諸前開說明，不能證明被告犯罪，自應為
    被告無罪之諭知。
六、原審為被告有罪之判決，容有未洽。被告提起上訴，否認犯
    罪，指摘原審判決不當，為有理由，自應由本院合議庭撤銷
    原審判決；復因本案有刑事訴訟法第451條之1第4項但書第3
     款之情事，本院應依同法第452條之規定，改依第一審通常
    程序審理，為被告無罪之諭知。
據上論斷，應依刑事訴訟法第455條之1第1項、第3項、第452 條
、第369條第1項前段、第364條、第301條第1項，判決如主文。
本案經檢察官邱文中聲請簡易判決處刑，檢察官謝咏儒到庭執行
職務。 
中　　華　　民　　國　　111 　年　　5 　　月　　26　　日
                  刑事第七庭  法　官  陳佳宏
　　　　　　　　　 
　　　　　　　　　            法  官  方楷烽
　　　　　　　　　
　　　　　　　　　            法  官  陳昭仁　
以上正本證明與原本無異。
如不服本判決應於收受判決後20日內向本院提出上訴書狀，並應
敘述具體理由。其未敘述上訴理由者，應於上訴期間屆滿後20日
內向本院補提理由書(均須按他造當事人之人數附繕本)「切勿逕
送上級法院」。 

　　　　　　　　　　　　　　　書記官　洪郁筑　　　　
中　　華　　民　　國　　111 　年　　5 　　月　　26　　日